【裁判字號】    99,事聲,60
【裁判日期】    990802
【裁判案由】    聲明異議
【裁判全文】
臺灣彰化地方法院民事裁定              99年度事聲字第60號
異  議  人  乙○○
相  對  人  甲○○
上列當事人間聲請返還擔保金事件，異議人對於民國99年6月21
日本院司法事務官所為99年度司聲字第236號裁定聲明異議，本
院裁定如下：
    主  文
異議駁回。
    理  由
一、異議意旨略以：相對人仗勢有財源，隨意偽證說異議人有向
    其借錢後，即向法院聲請強制執行假扣押異議人的房屋土地
    ，再向法院提出給付票款事件。先在本院北斗簡易庭95年度
    斗簡字第249號，告異議人給付票款，後相對人撤回起訴。
    次在台灣台北地方法院95年度訴字第11550號，及上訴台灣
    高等法院96年度上字第465號，給付票款事件，也都敗訴判
    決確定。後經異議人在台灣台中地方法院97年度裁全聲字第
    69 號撤銷假扣押事，判決確定，假扣押裁定執行之原因也
    消滅。經司法漫長的審判過程中，異議人遭受到本院民事執
    行處96年執字第11362號公開拍賣家產。一連串冤屈受辱傷
    害，天理何在，懇請司法給個公道，發揮正義吧！
二、經查，本件相對人聲請本院准予領回提存擔保金（本院95年
    度存字第2762號提存事件）意旨係稱：相對人前依台灣台中
    地方法院95年度裁全字第13301號民事裁定提供新臺幣43,40
    0元得以假扣押，現查封標的物業經第三人拍定而塗銷查封
    登記，相對人並依法請異議人於20日內向本院主張權利，惟
    逾期異議人並未主張，為此，請准返還前開擔保金等語。經
    本院司法事務官審認前開擔保金【命供擔保之法院為臺灣臺
    中地方法院】，有異議人所提出之本院95年度存字第2762號
    提存書影本附卷可稽，按諸訴訟之全部或一部，法院認無管
    轄權者，依原告聲請或依職權以裁定移送於其管轄法院，民
    事訴訟法第28條第1項定有明文。且此項移轉管轄之規定，
    既規定於民事訴訟法總則編，則民事訴訟法所規定之聲請事
    件，亦可類推適用。暨訴訟終結後，供擔保人證明已定二十
    日以上之期間，催告受擔保利益人行使權利而未行使者，法
    院應依供擔保人之聲請，以裁定命返還其提存物，固為同法
    第104條第1項第3款明文規定。但所謂法院，係指命供擔保
    之法院而非受理擔保提存之法院，則向非命供擔保法院為返
    還擔保物之聲請時，受聲請法院就該聲請事件即無管轄權，
    自應將該事件裁定移送於有管轄權之命供擔保法院，亦有最
    高法院86年度台抗字第55號裁定、台灣高等法院93年度抗字
    第93號裁定意旨可加參照。從而，相對人自應向【命供擔保
    之法院】即臺灣臺中地方法院聲請返還擔保金，惟其向無管
    轄權之本院聲請返還，顯係違誤，爰依職權將本件移送於該
    管轄法院，自係合法適當。至異議意旨所稱如上等語，若異
    議人認係遭相對人之行為致生損害，自可依法尋求救濟，惟
    異議人對本件程序上之移送管轄提出異議，容非正確，並無
    理由，應予駁回。
三、依民事訴訟法第240條之4第3項，裁定如主文。
中    華    民    國    99    年    8    月    2   日
               民事第三庭   法  官  洪榮謙
以上正本證明與原本無異。
如不服本裁定，應於送達後10日內向本院提出抗告狀，並繳納
抗告費新臺幣1,000元。
中    華    民    國    99    年    8    月    2   日
                            書記官  蔡亦鈞

司法院資訊處製作；財團法人民間司法改革基金會備份。
